【裁判字號】    92,上易,334
【裁判日期】    920325
【裁判案由】    竊盜
【裁判全文】
臺灣高等法院臺中分院刑事判決                    九十二年度上易字第三三四號
    上  訴  人
    即  被  告  甲○○
右上訴人，因被告竊盜案件，不服臺灣彰化地方法院九十年易字第一七０二號，中華
民國九十一年十二月二十日第一審判決（起訴案號：台灣彰化地方法院檢察署九十年
度偵字第五一九八號、第六三三六號、第五八八七號、第六二三六號），提起上訴，
本院判決如左：
    主      文
上訴駁回。
    事實及理由
一、本案經本院審理結果，認第一審判決以上訴人即被告（下稱被告）甲○○，連續
    竊盜，累犯，量處有期徒刑七月，並將鑰匙二支宣告沒收，經核其認事用法及量
    刑均無不當，應予維持，並引用第一審判決書記載之事實、證據及理由（如附件
    ）。且原判決事實欄第六行認定，被告因違反藥事法等罪，經本院撤銷改判應執
    行有期徒刑十月部分有誤，應補正為施用麻醉藥品部分，由原審之有期徒刑八月
    ，撤銷改判為有期徒刑十月（其餘轉讓禁藥罪之有期徒刑三月，未據上訴）。又
    原判決理由三、公訴意旨另以之第三行「ＫＴＵ─八一八號機車（起訴書誤載為
    ＫＴＱ）」，亦有誤載，應補正為「ＫＴＱ─八一八號機車（起訴書誤載為ＫＴ
    Ｕ）」。
二、被告上訴意旨略稱原判決認定被告竊盜二部機車，實有錯誤，該二部機車均係證
    人魏和彬竊盜後，借予被告使用，被告事先不知該機車係贓車，且魏和彬先前將
    被告之機車損害，因而交付該二部機車供被告使用，並非不合理云云。惟查，被
    告於九十年八月二十六日晚上騎用ＲＭＡ─二四二號機車，遭警查獲時，供稱該
    機車係向綽號美國仔之不詳姓名男子所借用云云，並於本院九十二年三月六日調
    查時坦認查獲當時證人魏和彬並未在場等情在卷，而另部ＴＳＷ─三八五號機車
    ，係因被告騎至友人丙○○住處，主動與丙○○交換使用，丙○○當晚騎用時遭
    警查獲之情事，亦據證人丙○○於警訊時指稱在卷（參見五一九八號偵查卷三頁
    ），並經證人汪銀杏證稱屬實，丙○○且經檢察官為不起訴處分在案（核與被告
    於偵查中否認有交換機車使用云云，明顯有別），可見被告於該時段之期間先後
    占有該二部機車使用，至為明顯。又證人劉衍成、魏和彬於原審作證時，均否認
    有將上開二部機車借予被告使用等情在卷，足見被告空口辯稱上開二部機車非其
    所竊盜云云，核係卸責之詞，難以採信。再者，依魏和彬另案之原審九十年訴字
    第一一０九號、本院九十一年上訴字第一０五一號判決書所認定之事實，魏和彬
    與本案有關部分，僅竊盜ＦＲ五─一六九號機車，並未竊盜上開二部機車，而劉
    衍成另案之原審九十一年易字第三三八號判決，亦與本案之機車竊盜案情無涉（
    參見原審卷五七、一四一、一四０頁），則魏和彬、劉衍成於原審另次庭訊時附
    和被告上開辯詞之證言，核係迴護之詞，自難採信。又被告如何供出魏和彬有竊
    盜機車之犯罪，核與本案上情之認定無涉，亦難為其有利之認定。此外，被告在
    本院未提出其他有利之證據及辯解，是其上訴核為無理由，自應予駁回。
據上論斷，應依刑事訴訟法第三百七十三條、第三百六十八條，判決如主文。
本案經檢察官乙○○到庭執行職務
中      華      民      國      九十二  年      三      月      二十五  日
                                臺灣高等法院臺中分院刑事第二庭
                                      審判長法  官  羅  禮  政
                                          法  官  陳  欣  安
                                            法  官  蔡  聰  明
右正本證明與原本無異。
不得上訴。
                                            書記官  郭  振  祥
中      華      民      國      九十二  年      三      月      二十六  日
刑法第三百二十條：
意圖為自己或第三人不法之所有，而竊取他人之動產者，為竊盜罪，處五年以下有期
徒刑、拘役或五百元以下罰金。
意圖為自己或第三人不法利益，而竊佔他人之不動產者，依前項之規定處斷。
前二項之未遂犯罰之。
                                                                        Ａ


司法院資訊處製作；財團法人民間司法改革基金會備份。
